【裁判字號】    98,上,1273
【裁判日期】    990722
【裁判案由】    撤銷股東會決議等
【裁判全文】
臺灣高等法院民事裁定                  98年度上字第1273號
    上  訴  人  精研精密股份有限公司
    兼  法  定
    代  理  人  己○○
    上  訴  人  甲○○
                丙○○
                丁○○
    共      同
    訴訟代理人  黃文玲律師
    被上訴  人  乙○○
                戊○○
    共      同
    訴訟代理人  許啟龍律師
                許淑玲律師
當事人間請求撤銷股東會決議等事件，上訴人不服本院中華民國
99 年5月31日所為98年度上字第1273號第二審判決，提起第三審
上訴，本院裁定如下：
    主      文
上訴人應於收受本裁定正本之日起柒日內補繳第二審裁判費新臺
幣貳萬壹仟伍佰零貳元及第三審裁判費貳萬壹仟伍佰零貳元，如
逾期未補正者，則駁回上訴人之第三審上訴。
被上訴人應於收受本裁定正本之日起七日內補繳第一審裁判費新
臺幣壹萬肆仟參佰參拾伍元，如逾期未補正者，則駁回被上訴人
之第一審之訴。
    理      由
一、按公司股東請求確認股東會決議無效之訴或請求撤銷股東會
    決議之訴，核其標的並非對於親屬關係及身分上之權利有所
    主張，自屬財產權訴訟，其訴訟標的價額，應以原告如獲勝
    訴判決所得受之客觀上利益定之，最高法院92 年度第7次民
    事庭會議決議可供參照。又訴訟標的之價額不能核定者，以
    第466 條所定不得上訴第三審之最高利益額數加十分之一定
    之，即為新台幣（下同）165萬元，此觀民事訴訟法第77 條
    之12規定、司法院91年1月29日（九一）院廳民一字第03075
    號函可明。
二、查本件訴訟乃被上訴人於原審提起訴訟，聲明：上訴人精研
    精密股份有限公司（下稱精研公司）於98 年6月15日在台北
    市○○路○段25號A棟12樓召集之98年度第三次股東臨時會所
    為之決議應予撤銷；確認上訴人精研公司與上訴人己○○、
    甲○○、丙○○間依上開股東臨時會決議所成立之董事委任
    關係不存在；確認上訴人精研公司與上訴人丁○○間依上開
    股東臨時會決議所成立之監察人委任關係不存在，原審為被
    上訴人全部勝訴如上開聲明之判決。上訴人提起第二審上訴
    ，再經本院以98年度上字第1273號判決駁回上訴，上訴人再
    提起第三審上訴。則本件訴訟係被上訴人請求撤銷股東臨時
    會之決議，及確認董事、監察人與精研公司間之委任關係不
    存在，顯非對於親屬關係及身分上之權利有所主張，而係以
    財產上之形成權為訴訟標的，屬財產權訴訟。經本院命兩造
    當事人對被上訴人於本件訴訟如獲勝訴判決所可受之客觀利
    益表示意見，被上訴人陳稱：無具體事項可供估算，因認本
    件財產權訴訟之訴訟標的價額無法核定，則依前所述，應以
    165萬元定之。
三、查被上訴人起訴時僅繳納第一審裁判費3,000 元，嗣上訴人
    提起第二審上訴時僅繳納第二審裁判費4,500 元，其後本院
    第二審判決上訴人敗訴，上訴人再提起第三審上訴亦僅繳納
    第三審裁判費4,500元，則依本件訴訟標的價額165萬元計算
    ，被上訴人於第一審應繳納之裁判費為17,335元，扣除其已
    繳納之3,000元後，尚欠繳14,335元（17,335-3,000=14,335
    ）；而上訴人就第二、三審本應繳納之裁判費各為26,002元
    ，扣除於各審已繳納之4,500元，尚各欠繳21,502元（26,00
    2- 4,500＝21,502）。茲限上訴人於收受本裁定正本之日起
    7日內如數逕向本院補正， 逾期未繳即駁回其第三審上訴；
    限被上訴人於收受本裁定正本之日起7 日內如數逕向本院補
    正，逾期未繳即駁回其第一審之訴。
四、茲依民事訴訟法第481條、第463條、第444條第1項但書、第
    442條第2項，裁定如主文。
中    華    民    國    99    年    7    月     22    日
                  民事第一庭
                      審判長法  官  張耀彩
                            法  官  盧彥如
                            法  官  林金吾
正本係照原本作成。
本裁定不得抗告。
就訴訟標的價額之核定，如不服本裁定，應於收受送達後10日內
向本院提出抗告狀。並應繳納抗告費新台幣１千元。
中    華    民    國    99    年    7     月    23    日
                            書記官  張淑芳

司法院資訊處製作；財團法人民間司法改革基金會備份。
